---
title: "Rammon's Portfolio"
---
## Bermuda Option  

*Case <- 100 시나리오 갯수*\
*Ini.Stock<-100 초기 주가*\
*StrikePrice<-100  옵션 행사 가격*\
*year<- 10  년도*\
*unit<- 12  단위 (12: 12개월, 365, 365일)*\
*interval <- year X unit (구간의 갯수)*\
*t <- 1/unit  년도를 구간으로 나눠준 수*\ 
*r <-0.03*\
*sigma<-0.2*\
*mu <- r-0.5 X sigma^2*\
*Bermuda.Start <- 50*\
*Bermuda.End  <- 110  버뮤다의 마지막 구간은 interval과 같거나 작아야함.* 


```{r setup, include=TRUE}

Bermuda_option <-function(CallorPut,Case,Ini.Stock,StrikePrice,year,unit,r,sigma,Bermuda.Start,Bermuda.End){
  interval <- year * unit
  t <- 1/unit
  mu <- r-0.5*sigma^2
  
  set.seed(5)
  
  rnd.num <- as.data.frame(matrix(rnorm(Case*interval), nrow = Case, ncol=interval))
  
  Yield.table <- as.data.frame(matrix(data = 0, nrow = Case, ncol = interval+1))
  Payoff.table <- as.data.frame(matrix(data = 0, nrow = Case, ncol = interval))
  Bermuda.table <- as.data.frame(matrix(data = 0, nrow = Case, ncol = 1))
  
  if (CallorPut == 1){  
    for (i in 1:Case) {
      for (j in 1:interval) {
        
        Yield.table[i,j+1] <-  Yield.table[i,j] + (mu*t+(sigma*sqrt(t)*rnd.num[i,j]))
        Payoff.table[i,j]  <-  exp(-r*j/unit)*max(0,Ini.Stock*exp(Yield.table[i,j+1])-StrikePrice)  
      }}} else if (CallorPut == 2){
        for (i in 1:Case) {
          for (j in 1:interval) {
            
            Yield.table[i,j+1] <-  Yield.table[i,j] + (mu*t+(sigma*sqrt(t)*rnd.num[i,j]))
            Payoff.table[i,j]  <-  exp(-r*j/unit)*max(0,StrikePrice-Ini.Stock*exp(Yield.table[i,j+1]))  
          }}} else { print("Call =1 , Put =2 로 설정해주셔야 합니다.")
          }
  
  
  
  if (Bermuda.End>0 & Bermuda.End<=interval){
    for (i in 1:Case) { 
      Bermuda.table[i,1]<-max(Payoff.table[i,Bermuda.Start:Bermuda.End],Payoff.table[i,interval])
      
    }  
    value<-mean(Bermuda.table[,1])
  }  else {value<-mean(Payoff.table[,interval])
  }
  
  
  return(value)
}





Bermuda_callop <-function(Case,Ini.Stock,StrikePrice,year,unit,r,sigma,Bermuda.Start,Bermuda.End){
  interval <- year * unit
  t <- 1/unit
  mu <- r-0.5*sigma^2
  
set.seed(5)

rnd.num <- as.data.frame(matrix(rnorm(Case*interval), nrow = Case, ncol=interval))

Yield.table <- as.data.frame(matrix(data = 0, nrow = Case, ncol = interval+1))
Payoff.table <- as.data.frame(matrix(data = 0, nrow = Case, ncol = interval))
Bermuda.table <- as.data.frame(matrix(data = 0, nrow = Case, ncol = 1))

if (Bermuda.End>0 & Bermuda.End<=interval){
  for (i in 1:Case) {
    for (j in 1:interval) {
      
      Yield.table[i,j+1] <-  Yield.table[i,j] + (mu*t+(sigma*sqrt(t)*rnd.num[i,j]))
      Payoff.table[i,j]  <-  exp(-r*j/unit)*max(0,Ini.Stock*exp(Yield.table[i,j+1])-StrikePrice)  
    }
    Bermuda.table[i,1]<-max(Payoff.table[i,Bermuda.Start:Bermuda.End],Payoff.table[i,interval])} 
  value<-mean(Bermuda.table[,1])
} else {
  for (i in 1:Case) {
    for (j in 1:interval) {
      
      Yield.table[i,j+1] <-  Yield.table[i,j] + (mu*t+(sigma*sqrt(t)*rnd.num[i,j]))
      Payoff.table[i,j]  <-  exp(-r*j/unit)*max(0,Ini.Stock*exp(Yield.table[i,j+1])-StrikePrice)  
    }}
  value<-mean(Payoff.table[,interval])
}


return(value)
}

Bermuda_putop <-function(Case,Ini.Stock,StrikePrice,year,unit,r,sigma,Bermuda.Start,Bermuda.End){
  interval <- year * unit
  t <- 1/unit
  mu <- r-0.5*sigma^2
  
  set.seed(5)
  
  rnd.num <- as.data.frame(matrix(rnorm(Case*interval), nrow = Case, ncol=interval))
  
  Yield.table <- as.data.frame(matrix(data = 0, nrow = Case, ncol = interval+1))
  Payoff.table <- as.data.frame(matrix(data = 0, nrow = Case, ncol = interval))
  Bermuda.table <- as.data.frame(matrix(data = 0, nrow = Case, ncol = 1))
  
  if (Bermuda.End>0 & Bermuda.End<=interval){
    for (i in 1:Case) {
      for (j in 1:interval) {
        
        Yield.table[i,j+1] <-  Yield.table[i,j] + (mu*t+(sigma*sqrt(t)*rnd.num[i,j]))
        Payoff.table[i,j]  <-  exp(-r*j/unit)*max(0,StrikePrice-Ini.Stock*exp(Yield.table[i,j+1]))  
      }
      Bermuda.table[i,1]<-max(Payoff.table[i,Bermuda.Start:Bermuda.End],Payoff.table[i,interval])} 
    value<-mean(Bermuda.table[,1])
  } else {
    for (i in 1:Case) {
      for (j in 1:interval) {
        
        Yield.table[i,j+1] <-  Yield.table[i,j] + (mu*t+(sigma*sqrt(t)*rnd.num[i,j]))
        Payoff.table[i,j]  <-  exp(-r*j/unit)*max(0,StrikePrice-Ini.Stock*exp(Yield.table[i,j+1]))  
      }}
    value<-mean(Payoff.table[,interval])
  }
  
  
  return(value)
}


European_callop <-function(Case,Ini.Stock,StrikePrice,year,unit,r,sigma){

  
  interval <- year * unit
  t <- year/interval
  mu <- r-0.5*sigma^2
  set.seed(5)
  #시뮬레이션 난수 값을 고정시키려면 set.seed(10) <10은 page와 같음> 10페이지에 있는 난수값. 
  
  rnd.num <- as.data.frame(matrix(rnorm(Case*interval), nrow = Case, ncol=interval))
  
  Yield.table <- as.data.frame(matrix(data = 0, nrow = Case, ncol = interval+1))
  Payoff.table <- as.data.frame(matrix(data = 0, nrow = Case, ncol = interval))
  European.table <- as.data.frame(matrix(data = 0, nrow = Case, ncol = 1))
  
  for (i in 1:Case) {
    for (j in 1:interval) {
      
      Yield.table[i,j+1] <-  Yield.table[i,j] + (mu*t+(sigma*sqrt(t)*rnd.num[i,j]))
      Payoff.table[i,j]  <-  exp(-r*j/unit)*max(0,Ini.Stock*exp(Yield.table[i,j+1])-StrikePrice)  
    }
    European.table[i,1]<-Payoff.table[i,interval]
  }
  
  value<-mean(European.table[,1])
  
  return(value)
}

European_putop <-function(Case,Ini.Stock,StrikePrice,year,unit,r,sigma){
  
  
  interval <- year * unit
  t <- year/interval
  mu <- r-0.5*sigma^2
  set.seed(5)
  #시뮬레이션 난수 값을 고정시키려면 set.seed(10) <10은 page와 같음> 10페이지에 있는 난수값. 
  
  rnd.num <- as.data.frame(matrix(rnorm(Case*interval), nrow = Case, ncol=interval))
  
  Yield.table <- as.data.frame(matrix(data = 0, nrow = Case, ncol = interval+1))
  Payoff.table <- as.data.frame(matrix(data = 0, nrow = Case, ncol = interval))
  European.table <- as.data.frame(matrix(data = 0, nrow = Case, ncol = 1))
  
  for (i in 1:Case) {
    for (j in 1:interval) {
      
      Yield.table[i,j+1] <-  Yield.table[i,j] + (mu*t+(sigma*sqrt(t)*rnd.num[i,j]))
      Payoff.table[i,j]  <-  exp(-r*j/unit)*max(0,StrikePrice-Ini.Stock*exp(Yield.table[i,j+1]))  
    }
    European.table[i,1]<-Payoff.table[i,interval]
  }
  
  value<-mean(European.table[,1])
  
  return(value)
}

Bermuda_option(3,100,100,100,5,12,0.01,0.1,0,0)
Bermuda_option(2,100,100,100,5,12,0.02,0.1,0,0)
Bermuda_option(1,100,100,80,5,12,0.03,0.1,0,0)
Bermuda_callop(100,100,80,5,12,0.02,0.2,20,40)
Bermuda_putop(100,100,100,5,12,0.01,0.1,0,0)
European_callop(100,100,100,5,12,0.01,0.1)
European_putop(100,100,100,5,12,0.01,0.1)



knitr::opts_chunk$set(echo = TRUE)
```

If you want to get the plots about bermuda options,
Write this down.

result.table.r<-c(1:100)
result.table.sigma<-c(1:100)
result.table.StrikePrice<-c(1:100)
result.table.r2<-c(1:100)
result.table.sigma2<-c(1:100)
result.table.StrikePrice2<-c(1:100)
sample.r<- seq(0.01,0.03,length.out = 100)
sample.sigma<-seq(0.1,0.3,length.out = 100)
sample.StrikePrice<-seq(80,120,length.out = 100)

for (i in 1:100) {
  result.table.r[i]<-Bermuda_option(1,100,100,100,5,12,sample.r[i],0.2,20,40)
  result.table.sigma[i]<-Bermuda_option(1,100,100,100,5,12,0.02,sample.sigma[i],20,40)
  result.table.StrikePrice[i]<-Bermuda_option(1,100,100,sample.StrikePrice[i],5,12,0.02,0.2,20,40)
  result.table.r2[i]<-Bermuda_option(1,100,100,100,5,12,sample.r[i],0.2,0,0)
  result.table.sigma2[i]<-Bermuda_option(1,100,100,100,5,12,0.02,sample.sigma[i],0,0)
  result.table.StrikePrice2[i]<-Bermuda_option(1,100,100,sample.StrikePrice[i],5,12,0.02,0.2,0,0)
  
  }

plot(sample.r,result.table.r,type = "l",col="red",xlab = "무위험이자율",ylab="콜옵션 가격",xlim=c(0.009,0.031),ylim=c(10,50))
lines(sample.r,result.table.r2,type = "l")
legend(0.026,48,c("European","Bermuda"),col=c("black","red"),lty=1,cex=0.9)

plot(sample.sigma,result.table.sigma,type = "l",col="red",xlab = "표준편차(시그마)",ylab="콜옵션 가격",xlim=c(0.05,0.40),ylim=c(10,50))
lines(sample.sigma,result.table.sigma2,type = "l")
legend(0.32,49,c("European","Bermuda"),col=c("black","red"),lty=1,cex=0.9)

plot(sample.StrikePrice,result.table.StrikePrice,type = "l",col="red",xlab = "행사가격",ylab="콜옵션 가격",xlim=c(75,125),ylim=c(10,50))
lines(sample.StrikePrice,result.table.StrikePrice2)
legend(114,49,c("European","Bermuda"),col=c("black","red"),lty=1,cex=0.9)













## NPV Function with Tax (Monte carlo Simulation)
*Initial Investment = I*\
*CASHFLOW before tax = CF*\
*Growth rate = G*\
*Tax rate = T*
*Cost of Captial = C*\
*Period = N*\

```{r setup2, include=TRUE}
library("dplyr")

NPVRAM <-function(I,CF,G,T,C,N) {
  PVCF = 0 
  ACF= CF*(1-T)  ##After tax cash flow
  for(i in 1:N){
    PVCF[i]<-ACF*(1+G)^(i-1) / (1+C)^i 
  }
  
  sum(PVCF)-I}

### Monte Function ###
  
Monte <- function(PROB,RV) {if(PROB<=0.25){
    return(RV[1])}
    else if(PROB<=0.75) {
      return(RV[2])
    }
    else  { 
      return(RV[3])
    }}      

  

NPVRAM(5000000,1000000,0.03,0.25,0.06,10)

A<-c(5500000,5000000,4500000)
B<-c(900000,1000000,1100000)
C<-c(0.02,0.03,0.04)
D<-c(0.35,0.25,0.15)
E<-c(0.07,0.06,0.05)
F<-c(8,10,12)


Result<-0


### NPVMONTE function ###


NPVMONTE <- function(x) {
          
                            NPV1<-c(1:x)  
            for(i in 1:x){
                       
                         I1<-Monte(runif(1),A)
                         CF1<-Monte(runif(1),B)
                         G1<-Monte(runif(1),C)
                         T1<-Monte(runif(1),D)
                         C1<-Monte(runif(1),E)
                         N1<-Monte(runif(1),F)
      NPV1[i] <- NPVRAM(I1,CF1,G1,T1,C1,N1)                   
      }
 return(NPV1) 
}

Result1<-NPVMONTE(10000)
mean(Result1)  ## NPV ???հ?
var(Result1)   ## NPV var ??
Result1<-as.data.frame(Result1)
colnames(Result1) <- "NPV"
Result1<-arrange(Result1,NPV)
Positive<- filter(Result1,NPV>0)  
nrow(Positive)/nrow(Result1)     ## NPV ?? ?????? Ȯ?? ##
AM<- filter(Result1,NPV>1000000) ## Above  1Million
BM<- filter(Result1,NPV<1000000) ## Below  1Million
nrow(AM)/nrow(Result1)   ## NPV 1,000,000 ?ʰ??? Ȯ??
nrow(BM)/nrow(Result1)   ## NPV 1,000,000 ?̸??? Ȯ??
Result1[100,1]   ## 1  percentile ##
Result1[1000,1]  ## 10 percentile ##
Result1[9000,1]  ## 90 percentile ##


```
  